臺灣屏東地方法院刑事裁定　　　　　　　100年度聲判字第7號
聲　請　人　葉雅慧
代　理　人　吳小燕律師
　　　　　　吳文賓律師
被　　　告　賴品澄
上列聲請人因被告所犯傷害案件，不服臺灣高等法院高雄分院檢
察署檢察長駁回再議之處分（100 年度上聲議字第478 號），聲
請交付審判，本院裁定如下：
    主  文
聲請駁回。
    理  由
一、聲請交付審判意旨詳如附件聲請交付審判聲請狀所載。
二、按告訴人不服上級法院檢察署檢察長或檢察總長認再議為無
    理由而駁回之處分者，得於接受處分書後10日內委任律師提
    出理由狀，向該管第一審法院聲請交付審判。法院認為交付
    審判之聲請不合法或無理由者，應駁回之，刑事訴訟法第25
    8 條之1 、第258 條之3 第2 項前段分別定有明文。法院於
    審查交付審判之聲請有無理由時，除認為聲請人所指摘不利
    被告之事證未經檢察機關詳為調查或斟酌，或不起訴處分書
    所載理由違背經驗法則、論理法則或其他證據法則者外，不
    宜率予交付審判（法院辦理刑事訴訟案件應行注意事項第13
    4 項參照）。至上開所謂聲請人所指摘不利被告之事證未經
    檢察機關詳為調查，係指聲請人所提出請求調查之證據，檢
    察官未予調查，且若經調查，即足以動搖原偵查檢察官事實
    之認定及處分之決定，倘調查結果，尚不足以動搖原事實之
    認定及處分之決定者，仍不能率予交付審判。
三、本件聲請人即告訴人葉雅慧以被告賴品澄涉犯刑法第277 條
    第1 項傷害罪嫌，向臺灣屏東地方法院檢察署檢察官提出告
    訴，經該署檢察官以99年度偵字第9069號為不起訴處分後，
    聲請人不服，聲請再議，經臺灣高等法院高雄分院檢察署檢
    察長認再議為無理由，並以100 年度上聲議字第478 號駁回
    其再議之聲請等情，業經本院依職權調取前揭偵查卷證核閱
    無訛。
四、被告與聲請人就民國99年8 月14日3 時前某時，被告前往聲
    請人位於屏東縣恆春鎮○○路155 號之住處，並與聲請人之
    配偶即陳東和間發生口角爭執，雙方遂不歡而散之情均不爭
    執，惟被告堅詞否認有於上揭時、地徒手將聲請人推倒，致
    聲請人受有右遠端腓骨骨折之傷害。是本件應釐清查明之點
    ，關鍵在於被告於上開時、地，與陳東和發生口角時，聲請
    人所受前開傷勢是否為被告所造成？經查：
（一）聲請人雖於99年8 月20日前往屏東縣警察局恆春分局龍水
      派出所報案，並對被告提出傷害告訴時，聲請人固提出記
      載其受有「右遠端腓骨骨折」之茂隆骨科醫院診斷證明書
      為證（見警卷第19頁），惟該診斷證明書僅能證明其確實
      受有該傷害，然尚無法證明該傷害即為被告所為，故聲請
      人縱於當時提出上開診斷證明書為證，仍無法遽認其於當
      時所為遭被告傷害之指訴為真。
（二）另參以證人陳東和（即聲請人之配偶）於偵查中到庭具結
      證稱：被告在我家時有推我太太，當時警察已經在現場了
      等語（見偵字第9096號卷第15頁）；惟陳東和嗣後改稱（
      斯時業經檢察官改列為偽證罪之被告）：警察第1 次來還
      沒有去時，被告就推聲請人，伊上次說被告推聲請人時是
      在警察在時，是伊講錯了等語（見偵字第448 號卷第14頁
      ）；又到場處理員警孫長江於偵查中亦到庭具結證稱：伊
      到場時都沒有肢體衝突，聲請人跟我說這邊沒事，他們自
      己處理就好等語（見偵字第9096號卷第25頁）。本件證人
      陳東和於案發時係全程在場之人，且聲請人為其配偶，衡
      情應對於全案情節應知之甚稔，係可直接證明被告有無傷
      害聲請人之直接證人，然其前後竟供述不一，是其所述已
      有瑕疵可指，本院自難逕採為不利於被告之認定。
（三）再觀以聲請人在南門醫院之就診記錄，其中急診護理紀錄
      單記載：「建議住院及石膏治療」（見偵字第9096號卷第
      50頁背面）；另聲請人在茂隆骨科之就醫紀錄，則為：聲
      請人於99年8 月16日9 時50分許，由門診護士及家屬陪同
      推坐輪椅入病室，並於同日進行手術治療，進行開放性復
      位術併鋼針固定，宜休養3 個月，有前揭診斷證明書、茂
      隆骨科醫院護理記錄在卷可考（見偵字第9096號卷第10頁
      ）；又本院依職權詢問茂隆骨科醫院及南門醫院，茂隆骨
      科醫院認聲請人所受之傷勢，會立即感受到疼痛感，會因
      疼痛行走緩慢，疼痛感遲延發生之可能很少；南門醫院則
      認骨折發生當時將會伴隨強烈疼痛感，應不良於行，且聲
      請人於99年8 月14日至南門醫院急診時，無法自行行走等
      情，有茂隆骨科醫院100 年8 月10日茂行政字第10008100
      1 號函文、南門醫院100 年8 月15日100 南字第0085號函
      文附卷可證（見本院卷第42至43頁）。
（四）被告於偵查中供稱：聲請人自己騎機車伊家，走路進入伊
      屋內；證人張榮華偵查中到庭具結證稱：伊回到被告家中
      後，聲請人就騎機車到被告家，聲請人走路是正常的等語
      ；聲請人亦自承：伊有到被告家（見偵字第9096號卷第31
      、16頁）。綜上，苟聲請人所述其為被告徒手推倒受傷乙
      節為真，則觀以前開聲請人嗣後所接受之醫療過程可知，
      聲請人所受傷勢應非輕，且聲請人應於受傷當下旋即會感
      受到強烈疼痛感，豈有為被告推倒受傷後，在傷勢嚴重並
      伴隨強烈疼痛及可能不良於行之情況下，仍自行騎乘機車
      前往被告住處，且「正常走」進被告家中之可能，是聲請
      人所述，顯屬有疑。
五、綜上所述，本院認原不起訴處分書及聲請再議處分書均已詳
    予調查偵查卷內所存證據，並敘明所憑證據及判斷理由，認
    既無積極證據證明被告涉有聲請人所指訴之傷害罪嫌；且原
    處分所載證據取捨及事實認定之理由，亦無違背經驗法則或
    論理法則之情事。是原檢察官及臺灣高等法院高雄分院檢察
    署檢察長以被告犯罪嫌疑不足，分別予以不起訴處分及駁回
    再議之聲請，於法並無不合。是本件聲請人仍執首揭陳詞爭
    執，本院尚無法遽行推認被告即有首揭傷害罪之犯行，是本
    件告訴人向本院聲請交付審判為無理由，應予駁回。
六、據上論斷，應依刑事訴訟法第258 條之3 第2 項前段，裁定
    如主文。
中    華    民    國  100     年    9     月    9     日
                  刑事第二庭    審判長法  官  潘正屏
                                      法  官  陳秀慧
                                      法  官  羅森德
以上正本證明與原本無異。
本件不得抗告。
中    華    民    國  100     年    9     月    9     日
                                書記官  盧姝伶